臺灣嘉義地方法院刑事裁定　　　　　　　　　　　　九十三年度賠更(一)字第六號
　　聲　請　人　甲○○
右列聲請人因叛亂案件，聲請冤獄賠償，經本院於民國九十三年四月十五日以九十三
年度賠字第一號駁回其聲請，聲請人不服上開決定，聲請覆議，經司法院冤獄賠償覆
議委員會於九十三年八月三十一日以九十年度台覆字第二九一號撤銷原決定，本院更
為決定如左：
    主  文
聲請駁回。
    理  由
一、本件聲請意旨略以：聲請人甲○○於民國（以下同）七十三年五月二十三日因涉
    嫌叛亂案件，為高雄市政府警察局員警逮捕（七十三年五月二十二日），解送臺
    灣南部地區警備司令部執行羈押（七十三年五月二十三日），嗣經該司令部軍事
    檢察官於同年七月八日，以七十三年法字第一二三號為不起訴處分確定，直至同
    年七月十八日移送臺灣警備總司令部職訓第三總隊執行矯正處分在案，聲請人於
    前揭不起訴處分確定前後，共受羈押五十七日，爰依法聲請每日新台幣五千元之
    冤獄賠償等語。
二、經查：
  (一)【聲請人係叛亂案件所指之被告】：臺灣省嘉義縣人甲○○（男、四十七年三月
    十三日生、
    三日起，為高雄市政府警察局以「甲○○於七十三年五月二十二日下午二時四十
    分許，在高雄市苓雅區○○○路與四維四路交岔口，無故寄藏（持有）手槍」之
    嫌疑予以逮捕，經解送臺灣南部地區警備司令部羈押，嗣經該司令部軍事檢察官
    認為叛亂罪嫌不足，於同年七月八日，以七十三年法字第一二三號為不起訴處分
    確定，其後，至同年七月十八日移送臺灣警備總司令部職訓第三總隊執行矯正處
    分在案；故甲○○於前揭不起訴處分確定前後，即自七十三年五月二十二日遭高
    雄市政府警察局逮捕，迄同年七月十七日止（即同年七月十八日執行矯正處分前
    之羈押期間），身體自由受羈束達五十七日（聲請人認為自七十三年五月二十三
    日起至同年七月十八日，惟聲請人於七十三年五月二十二日即被逮捕，自應算入
    羈押日數，而同年七月十八日業已執行矯正處分，應不得算入羈押日數，聲請人
    關於此部分尚有誤會）等情，業據本院依職權向國防部後備司令部調閱甲○○涉
    嫌叛亂案件相關卷宗，經該部督察長室以九十二年十月九日律宣字第○九二○○
    ○○三七六四號函（本院賠字卷第二十七頁）檢附臺灣南部地區警備司令部七十
    三年法字第一二三號卷宗查明無訛，有該卷宗所附之甲○○涉案之刑事案件移送
    書、軍法案件點名單、高雄市政府警察局函件、釋票回證、不起訴處分書、前揭
    司令部七十三年九月十五日（七三）英嚴字第三三八○號函稿、送達證書等影本
    附卷足憑（見本院賠字卷第五十頁至第六十一頁）。而上開不起訴處分書所載之
    臺灣省嘉義縣人甲○○與本件聲請人之姓名、性別、年籍、
    料率皆相符，堪認聲請人甲○○確係前開叛亂案件所指之被告無疑，合先說明。
  (二)【聲請人另因案經法院判刑確定】：本件聲請人甲○○之無故寄藏手槍犯行，雖
    因叛亂罪嫌不足而由軍事檢察官為不起訴處分確定，惟該等行為前經臺灣桃園地
    方法院檢察處檢察官於七十三年十一月十七日，以七十三年度偵字第五八五一號
    ，合併聲請人所犯之偽造文書罪行提起公訴，經台灣高等法院於七十四年五月八
    日以七十四年度上重二訴字第二０號判處應執行有期徒刑三年十月（其中無故寄
    藏手槍與偽造文書犯行分別為有期徒刑三年六月與五月，起訴案號：臺灣桃園地
    方法院檢察署七十三年度偵字第五八五一號，原審案號：臺灣桃園地方法院七十
    三年度易字第一七九七號）確定（按聲請人於此案件審判期間係另案
    聲請人前因另犯殺人及傷害案件，經台灣桃園地方法院於七十四年二月五日，以
    七十三年度訴緝字第七二號判處有期徒刑十三年及六月，應執行有期徒刑十三年
    ，並由台灣高等法院於七十四年六月二十九日，以七十四年度重上訴字第七六號
    駁回上訴，再由最高法院於七十四年十二月十九日，以七十四年度台上字第七０
    三七號駁回上訴確定等情，有各該判決及臺灣高等法院被告全國前案紀錄表在卷
    可稽（見本院賠字卷第五至二十三、六十二至六十六頁，本院賠更字(一)卷第八至
    二十七、三十八至五十二頁）。
  (三)【聲請人被逮捕後之羈押及執行情形】：聲請人於七十三年五月二十二日，遭高
    雄市政府警察局員警逮捕之前，未曾因前揭寄藏手槍、偽造文書、殺人及傷害等
    罪行而受羈押，於同年五月二十三日經軍事檢察官命令羈押，嗣經前揭軍事檢察
    官為不起訴處分後，於同年七月十八日，解送前揭職訓第三總隊執行矯正處分，
    嗣於七十三年底，移送回台灣桃園地方法院，接受前揭寄藏手槍、偽造文書、殺
    人及傷害等案件之審理，並受羈押，直到七十四年八月間，才解回前揭職訓第三
    總隊，經臺灣桃園地方法院檢察處囑託臺灣臺東地方法院檢察處（署）檢察官於
    七十四年九月十六日以七十四年執助字第六二一號執行指揮書發監執行（前開傷
    害罪有期徒刑六月部分）；再經該處檢察官於同日換發七十四年執助第五八六號
    執行指揮書（接續執行偽造文書、槍砲條例等罪，應執行有期徒刑三年十月部分
    ）；復經同處檢察官於七十五年二月二十日換發七十五年執助字第七四四號執行
    指揮書（殺人及傷害罪，應執行有期徒刑十三年部分）；嗣因聲請人所犯上開各
    罪合於刑法第五十條定執行刑之規定，臺灣高等法院檢察處檢察官聲請定應執行
    刑，經臺灣高等法院於七十五年二月二十一日以七十五年度聲字第二八九號裁定
    聲請人所犯上開偽造文書、寄藏手槍、殺人及傷害等四罪，應執行有期徒刑十五
    年確定，復由臺灣花蓮地方法院檢察檢察官於七十五年六月三十日依該定執行之
    確定裁定換發七十五年執助字第一八八號執行指揮書，其後花蓮地方法院檢察處
    檢察官發現上開指揮書與臺東地方法院檢察處檢察官七十四年執助字第五八六、
    六二一號及七十五年執助字第七四四號執行指揮書重複執行，乃於七十五年八月
    十二日發文註銷前揭各執行指揮書，並換發該處七十五年七月二十九日執行指揮
    書，執行期間自七十四年九月十六日起至八十九年七月二十九日執行期滿。聲請
    人執行期間適逢中華民國七十七年罪犯減刑條例公布施行，聲請人所犯上開各罪
    ，均合於減刑規定，於七十七年五月十六日經臺灣高等法院七十七年度聲減字第
    六一五五號裁定減刑，應執行有期徒刑十年確定等情，花蓮地方法院檢察處檢察
    官亦於七十七年六月十日換發七十七年執助減字第二六號執行指揮書，執行期間
    自七十四年九月十六日起至八十四年七月二十日止執行期滿，業經本院調取臺灣
    花蓮地方法院檢察處檢察署七十五年執助第一八八號、七十七年執助減字第二六
    號等卷覆核無訛，有各該刑事裁定、檢察官執行指揮書（本院賠更(一)卷第五十三
    至七十二頁）及前揭前案紀錄表可憑。
  (四)【聲請人自七十三年五月二十二日起至同年七月十七日止之羈押日數，已經折抵
    刑期】：前揭臺東地方法院檢察處七十四年執助字第五八六號、花蓮地方法院檢
    察七十五年執助字第一八八號檢察官執行指揮書，在羈押及折抵日數欄均有記載
    「73.5.22～73.7.17押57日折抵刑期」等情，有各該執行指揮書在卷可憑（見本
    院賠更(一)卷第五十六、六十五、七十二頁）；再聲請人上開四罪之刑期，經減刑
    後為有期徒刑十年，業如前述，而聲請人最後執行花蓮地方法院檢察署七十七年
    六月十日換發之七十七年執助減字第二六號執行指揮書（本院賠更(一)卷第七十二
    頁），刑期起算日期為「七十四年九月十六日」，執行期滿日為「八十四年七月
    二十日」，如未予折抵羈押日數，則聲請人執行期滿日應為八十四年九月十五日
    ，經計算八十四年七月二十一日至同年九月十五日，確為五十七日，即該執行指
    揮書羈押及折抵日數欄亦記載「73.5.22～73.7.17押57日折抵刑期」無訛。綜合
    上情以觀，足見聲請人自七十三年五月二十二日起至同年七月十七日止之羈押日
    數合計五十七日，已在聲請人執行前開寄藏手槍等四罪時折抵刑期完畢，要無疑
    義。
三、綜上所述，聲請人因同一寄藏槍械之行為，遭高雄市政府警察局逮捕後，解送臺
    灣南部地區警備司令部羈押，嗣經軍事檢察官以聲請人叛亂罪嫌不足而為不起訴
    處分，於不起訴處分前羈押之五十七日（七十三年五月二十二日起至同年七月十
    七日止），於執行違反槍砲彈藥刀械管制條例罪等罪之刑時，認屬本案羈押，確
    實予以全部折抵刑期完畢，而僅就餘刑執行無誤。就此業已折抵刑期完畢之羈押
    期間，自無從依戒嚴時期人民受損權利回復條例第六條第一項第二款之規定準用
    冤獄賠償法請求國家賠償，本件聲請為無理由，應予駁回。
據上論斷，應依戒嚴時期人民受損權利回復條例第六條，冤獄賠償法第十三條第二項
後段，決定如主文。
中      華      民      國      九十四    年      二    月      十五    日
                                  臺灣嘉義地方法院刑事第一庭
                                      法  官   許  進  國
右正本證明與原本無異。
如不服本裁定，應於裁定送達後五日內向本院提出抗告狀（應附繕本）。
中      華      民      國      九十四    年      二    月      十五    日
                                      書記官   李  銷  勳
